---
title: "Ejercicios_vectores"
output: html_document
date: "2022-10-06"
---

```{r setup, include=FALSE}
knitr::opts_chunk$set(echo = TRUE)
```
# Ejercicios Vectores

1. Cargar los datos contenidos en crimenUSA.txt
2. ¿Cuantos valores tiene? Muestra por pantalla los 5 primeros.
3. Ahora muestra los 5 últimos.
4. ¿ Cuál es el valor medio de este vector? Y su desviación estándar?
5. ¿Cual es el máximo valor en estos datos? ¿Se repite alguna vez? ¿Cuantas?
6. ¿Que porcentaje de estados tienen mas de 4810 crímenes?
7. Substituye el quinto valor por el valor 2000.

1.Cargar los datos contenidos en crimenUSA.txt

```{r}
vector = scan("https://raw.githubusercontent.com/bmalcover/TxADM/main/docs/notebooks/Part1/01_R/data/crimenUSA.txt", sep=",")
```
2.¿Cuantos valores tiene? 
```{r}
longitud =length(vector)
print(longitud)
```
Muestra por pantalla los 5 primeros.
```{r}
print(vector[1:5])
```
3. Ahora muestra los 5 últimos.
```{r}
print(c("5 últimos", vector[(longitud-4):longitud]))
```

4. ¿ Cuál es el valor medio de este vector? Y su desviación estándar?
```{r}
media = mean(vector)
std = sd(vector)
print(paste("media: ", media," desviación: ", std))
```
5. ¿Cual es el máximo valor en estos datos? ¿Se repite alguna vez? ¿Cuantas?
```{r}
valor_maximo = max(vector)

vector_maximos = vector[vector == valor_maximo]
longitud_maximos = length(vector_maximos)
print(longitud_maximos)
```

6. ¿Que porcentaje de estados tienen mas de 4810 crímenes?
```{r}
mayores_4810 = vector[vector > 4810]
porcentaje = (length(mayores_4810) / longitud) * 100
print(paste(porcentaje, "%"))
```
7. Ejecuta la sentencia que tienes a continuación, esta descargará un vector con los nombres de los estados de USA en la variable `states`. Verifica que se ha cargado correctamente mostrando su contenido en la consola.
```{r}
states = scan("https://iamattila.com/wp-content/uploads/2021/07/usa-state-codes-abbreviations-names.csv", what=character(), sep="\n", skip = 1)
```

8. Crea un nuevo vector que contenga los nombres de los estados con más crímenes que la media.
```{r}
nuevo = states[vector > media]
print(nuevo)
```
9. ¿Cuál es el estado con menor criminalidad?
```{r}
menor_idx = which.min(vector)
menor.criminalidad = states[menor_idx]
menor.criminalidad
```
