---
title: "Ejercicios operaciones elementales"
output: html_document
date: "2022-09-21"
---

```{r setup, include=FALSE}
knitr::opts_chunk$set(echo = TRUE)
```

1. Realizar un conjunto de expresiones en R que nos calcule el índice de masa corporal (IMC) de una persona que mide 2 m i pesa 60 Kg. Se calcula dividiendo el peso entre la altura al cuadrado (en cm).
```{r}
imc = (2*100) / (60*60)
print(imc)
```

2. Realizar un programa que nos calcule la cantidad de propina a dejar en un restaurante. Se debe declarar una variable con el total de la factura y otra con el porcentaje de propina que desea dejar. Luego, muestra la cantidad de propina a pagar.
```{r}
factura = 10000
porcentaje = 0.10
total = (factura * porcentaje) + factura
print(total)
```

3. Crea un programa que solicite que defina una variable con el radio de un círculo y calcule el área de ese círculo utilizando la fórmula Área = π radio^2*. A continuación, muestra el resultado en la pantalla

```{r}
radio = 50
area = pi * (radio**2)

print(area)
```

4. Si hubiéramos empezado a contar segundos a partir de las 12 campanadas que marcan el inicio de 2014, ¿a qué hora de qué día de qué año llegaríamos a los 250 millones de segundos?
```{r}
minutos =250000000 %/% 60
horas = minutos %/% 60
dias = horas %/% 24
años = dias %/% 365

dias_sobrantes = dias %% 365
horas_sobrantes = horas %% 24

print(paste("Año: ", 2014 + años-1, "Dia: ", dias_sobrantes-1, "Horas:", horas_sobrantes))
```
5. Realiza el mismo ejercicio que antes contando los años bisiestos.
Un año es bisisesto si es divisible por 4 y por 100 o es divisible entre 400.


6.Copia las operaciones que has realizado en un script , guárdalo con el nombre mi_primer_script. Vuelve a ejecutar las operaciones una a una seleccionándolas en el propio fichero y apretando el botón Run.


7.Realizar un programa que dados los parámetros: a, b y c. resuelve una ecuación de segundo grado. Ejemplo, la ecuación: 2x^2 + 20x + 3 = 0 debe dar -0.1523201 ; -9.8476799. Para calcular la raíz cuadrada podéis usar la función sqrt.


```{r}
a = 2
b = 20
c = 3

div = (2 * a)
cte = sqrt(b^2 - 4 * a * c)
r1 = (-b + cte) / div
r2 = (-b - cte) / div

print(r1)
print(r2)
```
