---
title: "Dataframes2"
output: html_document
date: "2022-10-06"
---

```{r setup, include=FALSE}
knitr::opts_chunk$set(echo = TRUE)
```


1. Obtener todas las filas de la especie Versicolor en un nuevo dataframe, este debe llamarse: iris.vers.
```{r}
data(iris)
iris.vers = iris[iris$Species == "versicolor",]
```
2. Obtener un vector llamado sepal.dif con la diferencia entre Sepal.Length y Sepal.Width de las plantas Versicolor.
```{r}
sepal.dif = iris.vers$Sepal.Length - iris.vers$Sepal.Width
```
3. Obtener nuevo vector que contenga solo los valores impares de la columna Sepal.Length.
```{r}
impares = seq(1,150,by=2)
impares_Length = iris$Sepal.Length[impares]
```
4. Seleccionar todas las observaciones para las que el Sepal.Length sean menor que Sepal.Width.
```{r}
Length_may_width = iris[iris$Sepal.Length > iris$Sepal.Width,]
```

5. Seleccione aquellas observaciones Versicolor cuyo Sepal.Width sea mayor que el Sepal.Width promedio entre todas las especies. (+)
```{r}
media = mean(iris$Sepal.Width)
print(c("Promedio sepal Width", media))
versi_sepal_width = iris[iris$Species == "versicolor" & iris$Sepal.Width > media,]
```
6. Determinar el ancho promedio del sépalo para todas las plantas que son de la especie Virginica que tienen Petal.Length menores a 5 centímetros.
```{r}
ancho_m = mean(iris$Sepal.Width[iris$Species == "virginica" & iris$Petal.Length < 5])
print(paste("Ancho promedio", ancho_m))
```