---
title: "Dataframes1"
output: html_document
date: "2022-10-06"
---

```{r setup, include=FALSE}
knitr::opts_chunk$set(echo = TRUE)
```
1. Carga el dataset llamado iris que ya se encuentra en R. Encontraremos más información de este famoso conjunto de datos en el siguiente enlace.
```{r}
data(iris)
```

2. Aplica la función str, ¿de qué tipo de datos son sus columnas?
```{r}
str(iris)
```
3. ¿Cuántas columnas tiene? ¿Cuántas observaciones?
```{r}
print(paste("Columnas: ", dim(iris)[1]))
print(paste("filas: ", dim(iris)[2]))
```
4. Muestra las tres últimas filas de este dataset.
```{r}
tail(iris,3)
```
5. Lee la descripción del conjunto de datos llamado Faculty Salary Data (ver enlace) y carga en R su versión de texto (extensión .txt) en una variable con nombre salary.
```{r}
salary = read.csv("http://courses.washington.edu/b517/Datasets/SalaryData.txt", header=TRUE, sep="")
View(salary)
```
6. Muestra los nombres de las columnas por pantalla. Luego tradúcelos al castellano.
```{r}
print(names(salary))
names(salary) = c("caso","id", "genero","grado","anyo_g" ,"campo" , "anyo_inicio", "año" ,   "ranking"  ,  "admin",   "salario" )

```
8. Verifica que el cambio se ha realizado de forma correcta, aplicando la función View a este dataframe.
```{r}
View(salary)
```
9. Guarda el dataframe en tu carpeta de trabajo de la asignatura con el nombre salario.txt. Haz lo mismo, pero ahora guárdalo en el escritorio de tu ordenador
```{r}
write.table(salary,"salario.txt")
```
