---
title: "Ejercicios_join"
output: html_document
date: "2022-10-10"
---

```{r setup, include=FALSE}
knitr::opts_chunk$set(echo = TRUE)
```

1. Leer los tres archivos en **R**, nombrándolos libros, autores y autores_libro.
```{r}
install.packages("dplyr")
library(dplyr)

books = read.csv("https://raw.githubusercontent.com/ds4stats/r-tutorials/master/merging/data/books.csv")
View(books)
authors = read.csv("https://raw.githubusercontent.com/ds4stats/r-tutorials/master/merging/data/authors.csv")
View(authors)
book_authors = read.csv("https://raw.githubusercontent.com/ds4stats/r-tutorials/master/merging/data/book-authors.csv")
View(book_authors)

```
2. Agregar los ISBN a la tabla de datos de los autores. ¿Por qué el _dataframe_ resultante tiene 31 filas en lugar de 11?
```{r}

df2 = left_join(book_authors, authors ,by=c("authorID"="authorid")) 
```
3. Para eliminar las filas duplicadas de _dataframe_ resultante de la operación anterior (supondremos que tiene el nombre `df2`), ejecutar el siguiente código:
```r
df2 = unique(df2)
```

```{r}

df2 = unique(df2)
View(df2)

```

4. Agregar la tabla de información de autores del ejercicio anterior a la tabla de datos de libros.
```{r}
df3 = left_join(books, df2 ,by=c("ISBN"="ISBN")) 
```

5. ¿Hay algún autor en la tabla de datos de autores que no tenga ningún libro de la tabla de datos de libros? Utilizar el _join_ adecuado para este trabajo

```{r}
authors_2 = anti_join(authors, book_authors, by=c("authorid"="authorID")) 
```

6. Después de leer Juego de tronos, el estudiante decide leer el resto de la serie durante el verano. El archivo CSV [books2.csv](https://raw.githubusercontent.com/ds4stats/r-tutorials/master/merging/data/books2.csv) contiene los libros actualizados en la lista de lectura del estudiante. Leer este archivo en **R**, nombrándolo `books2`.

```{r}
books2 = read.csv("https://raw.githubusercontent.com/ds4stats/r-tutorials/master/merging/data/books2.csv")
View(books2)
authors_2 = anti_join(book_authors, books2, by="ISBN") 
```


7. Usa la misma declaración de unión que hiciste en el ejercicio 4, pero usando el _dataframe_ libros2.


Extra: durante la resolución de este ejercicio he tenido la necesidad de mostrar los números de ISBN enteros. Adjunto el código que he utilizado:

my_pretty = function(x){prettyNum(x,big.mark =",", scientific=FALSE)}
prettyNum(book_authors$ISBN[1], big.mark = ",", scientific = FALSE)
sapply(book_authors$ISBN, prettyNum)
sapply(book_authors$ISBN, my_pretty)
sapply(books$ISBN, my_pretty) 